【裁判字號】    97,交聲,1365
【裁判日期】    970513
【裁判案由】    聲明異議
【裁判全文】
臺灣臺中地方法院交通事件裁定        97年度交聲字第1364號
                                    97年度交聲字第1365號
原處分機關  交通部公路總局臺中區監理所
異  議  人
即受處分人  甲○○
上列異議人即受處分人因違反道路交通管理處罰條例案件，對於
交通部公路總局臺中區監理所於民國九十七年四月二十一日所為
之處分（原處分案號：中監違字第裁六○－ＨＤ0000000
號、中監違字第裁六○－ＨＤ0000000號），聲明異議，
本院裁定如下：
    主  文
異議駁回。
    理  由
一、原處分機關略以：異議人即受處分人甲○○駕駛車牌號碼：
    ＤＥ–一八六一號自用小客車，於民國九十七年二月十八日
    下午二時十三分許、同年月二十八日下午一時五十六分許，
    先後二次行經臺中縣沙鹿鎮○○路、臺中縣龍井鄉○○路，
    均因「超速十四公里，未滿二十公里（限速六十公里，經測
    速時速七十四公里」之違規事實，經臺中縣警察局交通警察
    隊員警依道路交通管理處罰條例第四十條規定，二次附採證
    之雷達測速照相照片，逕行舉發。受處分人依限期到案申訴
    ，經向原舉發機關查證違規屬實，原處分機關遂於九十七年
    四月二十一日，以中監違字第裁六○－ＨＤ0000000
    號、中監違字第裁六○－ＨＤ0000000號裁決書，依
    違反道路交通管理處罰條例第四十條、第六十三條規定，各
    裁處受處分人罰鍰新臺幣（下同）一千六百元，並記違規點
    數一點，逾期不繳納，依法移送強制執行等語。
二、聲明異議意旨則以：其於上開時地，固有先後二次駕駛上開
    自用小客車行經上開路段，而遭警以雷達測速照相之情事。
    但舉發機關並未提出雷達測速設備每年均有定期檢驗之證明
    文件。況上開路段係下坡，均需踩煞車，始可保持於限速六
    十公里內，顯不合宜。為此，爰依法聲明異議云云。
三、按受處分人不服第八條主管機關所為之處罰，得於接到裁決
    書之翌日起二十日內，向管轄地方法院聲明異議；又交通法
    庭認為聲明異議無理由者，應以裁定駁回之，道路交通管理
    處罰條例第八十七條第一項、道路交通案件處理辦法第十九
    條各定有明文。次按汽車駕駛人，行車速度，超過規定之最
    高時速，或低於規定之最低時速，除有第四十三條第一項第
    二款情形外，處一千二百元以上二千四百元以下罰鍰；另汽
    車駕駛人有第四十條所列條款者，除依原條款處罰鍰外，並
    予記違規點數一點，道路交通管理處罰條例第四十條、第六
    十三條第一項第一款分別定有明文。
四、經查：(一)受處分人駕駛車牌號碼：ＤＥ–一八六一號自用小
    客車，於九十七年二月十八日下午二時十三分許、同年月二
    十八日下午一時五十六分許，先後二次行經臺中縣沙鹿鎮○
    ○路、臺中縣龍井鄉○○路，均因「超速十四公里，未滿二
    十公里（限速六十公里，經測速時速七十四公里」之違規事
    實，經臺中縣警察局交通警察隊員警依道路交通管理處罰條
    例第四十條規定，二次附採證之雷達測速照相照片，逕行舉
    發。受處分人依限期到案申訴，經向原舉發機關查證違規屬
    實，原處分機關遂於九十七年四月二十一日，以中監違字第
    裁六○－ＨＤ0000000號、中監違字第裁六○－ＨＤ
    0000000號裁決書，依違反道路交通管理處罰條例第
    四十條、第六十三條規定，各裁處受處分人罰鍰一千六百元
    ，並記違規點數一點，逾期不繳納，依法移送強制執行等情
    ，除為受處分人所不爭執外，並有臺中縣警察局中縣警交相
    字第ＨＤ0000000號、中縣警交相字第ＨＤ0000
    000號舉發違反道路交通管理事件通知單二紙、臺中縣警
    察局九十七年四月一日中縣警交字第○九七○○三九五七三
    號函一紙，及原處分機關上開裁決書二份（均為影本）在卷
    可稽。(二)受處分人雖以上情置辯。惟本件舉發機關所使用之
    雷達測速器曾於九十六年十月二十六日由經濟部標準檢驗局
    檢定，並發給檢定合格證書，有效期限至九十七年十月三十
    一日等情，有臺中縣警察局九十七年五月八日中縣警交字第
    ○九七○○四六八一四號函檢附之雷達測速儀檢定合格證書
    影本一紙在卷可稽。又道路交通管理處罰條例並未禁止不得
    於下坡路段，設立雷達測速器。準此，堪認受處分人上開所
    辯，尚無可取。(三)綜上所述，原處分機關認定受處分人有上
    開二次違規事實，而依上開規定，裁處受處分人罰鍰共計三
    千二百元，並記違規點數共計二點，於法均無不合。是本件
    異議為無理由，應予駁回。
據上論斷，依道路交通管理處罰條例第八十七條第二項，道路交
通案件處理辦法第十九條，裁定如主文。
中    華    民    國    97    年    5    月     13    日
                      交通法庭  法  官  唐敏寶
上正本證明與原本無異。
如不服本裁定，應於送達後五日內，向本院提出抗告狀。
                                書記官  賴玉真
中    華    民    國    97    年    5    月     13    日


司法院資訊處製作；財團法人民間司法改革基金會備份。
